Minutes et répertoires du notaire Nicolas BAULDRY, janvier 1633 - décembre 1642 (étude XIX)
Archives nationales
- Minutes de Nicolas BAULDRY, janvier 1633 - décembre 1642; MC/ET/XIX/404 - MC/ET/XIX/424
  - Minutes. 1634, janvier - mars, janvier - mars 1634; MC/ET/XIX/406
    - LE JEUNE (Nicolas) maître couvreur de maisons demeurant île N.D. § Bail durant 3 ans par .. à Jehan SORE maître vinaigrier d'une maison au fg Saint-Antoine moy. 150 £. par an, 20 janvier 1634; MC/ET/XIX/406
      bail; Le Jeune, Nicolas
    - VERDUN (Guillaume de) clerc des oeuvres de bâtiments du Roi greffier des jurés maçons et charpentiers demeurant r. des Arcis paroisse Saint-Médéric à l'enseigne de l'écritoire § Titre nouvel par... de la maison où il demeure, 24 janvier 1634; MC/ET/XIX/406
      titre nouvel; Verdun, Guillaume de
    - PIERU (Bernard) Secrétaire ordinaire de la Chambre du Roi § Inventaire après le décès de Bernard PIERU à la requête de Anne CHARRON son épouse, 24 janvier 1634; MC/ET/XIX/406
      inventaire; Pieru, Bernard
    - BAILLEUL (Marie de) veuve de Louis de LA GRANGE écuyer seigneur de Trianon Trésorier de Fr. à Orléans § Inventaire après le décès de Marie de BAILLEUL à la requête de Henry de FOURCY, Président à la chambre des Comptes à cause de Marie de LA GRANGE son épouse., 27 janvier 1634; MC/ET/XIX/406
      inventaire; Bailleul, Marie de
    - SAINT FRANCOIS (rue Neuve) § Bail durant 3 ans par Bonaventure LE CLERC juré campeur de marie à François et Daniel DES POC valets de chambre du Roi d'une maison rue Neuve SAINT FRANCOIS moy. 240 £. par an, 31 janvier 1634; MC/ET/XIX/406
      bail; Saint Francois, rue Neuve
    - S/T/ ANTOINE DES CHAMPS (abbaye) § Réception de Anne GOURREAU fille de Jehan GOURREAU sr de la Poustière conseiller du Roi, général en la Cour des monnaies et de Louise PALLYOT son ép. chez les religieuses de abbaye S/T/ ANTOINE DES CHAMPS moy. 1860 Lts, 5 février 1634; MC/ET/XIX/406
      S/t/ Antoine des Champs, abbaye
    - GARDE de NUIT du ports au blé et vin en Grève (office de) § Vente par Jehan GAULTIER à filles LE GUEDOIS commis au nettoiement des boues de l'office de GARDE de NUIT moy. 700 Lts, 9 février 1634; MC/ET/XIX/406
    - BORDEAUX § Déclaration par Jehan DUBUISSON secrétaire ordinaire de la Chambre du Roi rue de la Vannerie paroisse Saint-Gervais concernant le délaissement qui lui a été fait par Renée BOUILLEAU fille de Louis B. écuyer sieur de la Plainte et veuve de Nicolas VINCENT écuyer sieur de la Roche demeurant à Poitiers du 1/3 au total du don qui lui a été fait par le Roi d'une place à BORDEAUX devant le port tenant à la fasse du château trompette et de ... porte du chapeau rouge, 9 février 1634; MC/ET/XIX/406
      déclaration
    - LE MOULNIER (Françoise) ép. de Daniel Martin de Mauvoy cy devant trésorier du duc de Guise demeurant r. du R. de Sicile paroisse Saint-Gervais § Bail durant 9 ans par Françoise LE MOULNIER et Marie de Saint-DENIS veuve d'Adrien LE MOULNIER sr de la Ferrière demeurant rue de au fg Saint-Marcel d'une maison située à CHELLES avec terres en dépendant. Redevances en nature, 10 février 1634; MC/ET/XIX/406
      bail; Le Moulnier, Françoise
    - PAVAGE (marché de) § Pierre NICOLE C/on/ paveur r. de Vertus paroisse Saint-Nicolas-des-Champs promet à Denis POSTEL maître paveur de faire les travaux de... à MARGENCY en la maison de maître Bouquinville moy. 32 sols par toise de pavé, 12 février 1634; MC/ET/XIX/406
      marché; Nicole, Pierre; paveur-dalleur
    - S/T/ OUEN L'AUMONE (terroir de) § Titré nouvel par Claude BONET cocher de m/lle/ de Masparault d'une terre plantée en cerisaie située à terroir de S/T/ OUEN L'AUMONE, 14 février 1634; MC/ET/XIX/406
      titre nouvel; S/t/ Ouen l'Aumone, terroir de
    - MONHEROU (Jehan de) conseiller du roi trésorier de son artillerie § Bail par Jehan de MONHEROU et autres à Nicolas PHELIPPES conseiller du roi receveur particulier du grenier à sel de Paris d'une place en chantier située r. de Seine au coin du fg Saint-Victor, 23 février 1634; MC/ET/XIX/406
      bail; Monherou, Jehan de
    - HAMEL (Pierre) Charpentier r. de la Mortellerie paroisse Saint-Gervais § Quittance par. .. à Robert THIERRY marchand bourgeois de Paris pour fourniture de plâtre qui lui fut faite pour la construction d'un bâtiment à Baffroy, 27 février 1634; MC/ET/XIX/406
      quittance; Hamel, Pierre
    - Contrat de mariage entre honorable homme Jean Fillaine, bourgeois de Paris, marchand de vins, demeurant rue des Fauconniers, paroisse Saint-Paul, d'une part, et Nicole Lefebure, veuve, demeurant rue de Jouy, paroisse Saint-Paul, veuve de Pierre Buret, cordonnier, demeurant à Brie-Comte-Robert, d'autre part., 3 mars 1634; MC/ET/XIX/406
      Mariages à Paris de 1570 à 1635 (4550 actes), relevés effectués sous la dir. de Roland Mousnier, v. 1960-1976 (voir contexte dans le Plan d’orientation général - Notaires de Paris, guides thématiques du Minutier).
      Date de création de la notice: 2007
      contrat de mariage; Brie-Comte-Robert (Seine-et-Marne); Fauconnier (rue du); Jouy (rue de); Buret, Pierre; Fillaine, Jean; Lefebure, Nicole; cordonnier; commerçant
    - TAILLEUR D'HABITS (apprentissage) § Apprentissage de Jean GARAT laquais du maréchal d'Effiat durant 3 ans chez Pierre VERMOY maître tailleur d'habits moy. 100 £ts, 3 mars 1634; MC/ET/XIX/406
      contrat d'apprentissage; Garat, Jean
    - MARAIS de FRANCE (déssèchement des) § Accords conclu entre les propriétaires des terres de la Petite Flandre en Tonnay Charente et nomination de David LHERMITE pour prendre la direction des travaux à entreprendre, 4 mars 1634; MC/ET/XIX/406
      accord; Lhermite, David
    - FOURMY (Nicolas) doreur sur marchand miroitier § Inventaire après décès de .., 4 mars 1634; MC/ET/XIX/406
      inventaire; Fourmy, Nicolas
    - MARAIS de FRANCE (dessèchement des) § Procuration par les associés au dessèchement des MARAIS de FRANCE à Abraham CHARLOT procureur fiscal des terres desséchées de Tonnay Charente et Meuron pour repartir les sommes provenant des revenus des terres asséchées, 4 mars 1634; MC/ET/XIX/406
      procuration; Charlot, Abraham
    - PHILIPPES (Antoine) sieur de Laistre secrétaire ordinaire et interprète du Roi en langue germanique demeurant r. Neuve paroisse Saint-Paul § 3 actes conclus avec Antoine PHILIPPES, 5 mars 1634; MC/ET/XIX/406
      Philippes, Antoine
    - MOULIN à vent sur le boulevard entre les portes Saint-Antoine et du Temple § Bail durant 3 ans d'un MOULIN à vent moy. 200£. par an, 13 mars 1634; MC/ET/XIX/406
    - FOURCY (Henry de) seigneur de Chessy... § Remise par Henry de FOURCY à Lucas VANUFFLE écuyer sieur de Vienelt du droit qu'il peut avoir en la somme de 2400 L. qui sont entre les mains de Henry BRUN directeur de la M/on/ de feu Jehan VANUFFLE, 19 mars 1634; MC/ET/XIX/406
    - GAUDIER (Noel) sieur de l'Espine bourgeois de Paris § Inventaire après décès de Noel GAUDIER à la requête de Jehanne CERCELIER son épouse, 21 mars 1634; MC/ET/XIX/406
      inventaire; Gaudier, Noel
    - TISSUTIER RUBANNIER (apprentissage) § Mise en apprentissage durant 6 ans de Charles OZANNE âgé de 14 ans fils de défunt Charles OZANNE maître tisserand en toile chez Léon DUFEU maître tissutier rubannier moy. 50 £ts, 21 mars 1634; MC/ET/XIX/406
      contrat d'apprentissage
    - BARBIER CHIRURGIEN (apprentissage de) § Mise en apprentissage de Pierre LE ROY âgé de 19 ans durant 2 ans chez André FORBET maître barbier chirurgien moyennant 240 l.ts., 23 mars 1634; MC/ET/XIX/406
    - BARBIER CHIRURGIEN (apprentissage) § Mise en apprentissage de Jacques SALLEMON âgé de 19 ans fils de défunt Pierre S. marchand étainier chez Louis GUENARD barbier chirurgien - Contrat pour 2 ans moyennant 240 l.ts., 24 mars 1634; MC/ET/XIX/406
    - MERCIER (apprentissage de) § mise en apprentissage durant 3 ans par Claude TONDU veuve de Audre DEBRIE maître chandelier r. st Denis de Blaise D. son fils âgé de 13 ans chez Pierre YON marchand mercier moy. 150 Lts, 27 mars 1634; MC/ET/XIX/406
    - MACON association de § Association entre Sébastien ACCARIN maître maçon rue Saint-Antoine paroisse Saint-Paul - et Pierre CHATELEIN maçon rue Saint-Denis - pour la construction d'une maison au faubourg Saint-Denis., 27 mars 1634; MC/ET/XIX/406
      acte de société; Accarin, Sébastien; Chatelein, Pierre; maçon
    - CONSTRUCTION (marché de) § Bail au rabais, devis et marché par lequel Michel VILLEDO, maître maçon r. du Vert bois promet au Roi stipulant pour lui Henri de FOUROY Président à la Chambre des comptes, Surintendant des bat. et Anne JACQUELIN intendant et ordonnateur des bâtiments de faire les travaux de. .. nécessaires au château de la Bastille moi. 13.700 lts, 31 mars 1634; MC/ET/XIX/406
      bail; devis; marché; Villedo,Michel; Fouroy, Henri de; Jacquelin, Anne
    - MACONNERIE (marché de) § Bail au rabais, devis et marché par lequel Charles BENOIST maître maçon rue Neuve de Tournelles paroisse Saint-Paul promet au Roi stipulant pour lui Henri de FOURCY. Président à la Chambre des Comptes et Anne JACQUELIN Intendant et ordonnateur des bâtiments du Roi - de faire divers travaux de. .. au château de VINCENNES moi 7000 lts, 31 mars 1634; MC/ET/XIX/406
      bail; devis; marché; Benoist, Charles; Fourcy, Henri de; Jacquelin, Anne; maçon
    - S/t/ Germain-en-Laye (vieux château de) § Devis des ouvrages de maçonnerie à faire pour le roi pour la construction d'une orangerie dans le grand jardin de son vieil château en Saint-Germain-en Laye, 24 avril 1634; MC/ET/XIX/406
      devis; S/t/ Germain-en-Laye, vieux château de
  - Minutes. 1634, avril - juillet, avril - juillet 1634; MC/ET/XIX/407
    - NOBLET (Louis) juré en maçonnerie bourgeois de Paris r. des Escouffles paroisse Saint-Gervais § Obligation par. .. Denise GUEULLART son épouse et Thomas NOBLET leur fils maître apothicaire épicier bourgeois de Paris r. de l'Arbre Sec paroisse Saint-Germain-l'Auxerrois à François GRISSARD bourgeois de Paris de la somme de 2000 £., 22 avril 1624; MC/ET/XIX/407
      obligation; Noblet, Louis
    - DRAPIER CHAUSSETTIER (Apprentissage de) § Mise en apprentissage par Pierre LOBLIGEUIS marchand drapier à la porte Boudoyer durant 2 ans de Nicolas L. fils de défunt Michel L. sergent royal à Meaux, son neveu, agé de 16 ans chez Leonnard OLLIVIER marchand drapier chaussettier demeurant r. de la Pourpointerie paroisse Saint-J. de la B. moy. VI/XX/ lts, 31 juillet 1631; MC/ET/XIX/407
      contrat d'apprentissage; Lobligeuis, Pierre
    - MONHEROU (Jehan de) § Bail par Jehan de MONHEROU et autres durant 6 ans à Jacques LEBAS marchand fripier d'une maison rue de la gde friperie à l'enseigne du chapeau rouge moy. 400 £. par an, 4 avril 1634; MC/ET/XIX/407
    - CERCELIER (Jehanne) veuve de Noël Godier Saint-de l'Espine demeurant pl. Maubert § Bail durant 3 ans par Jehanne CERCELIER à Anthoine LANCRET maître rôtisseur de la moitié par indivis d'une maison rue Saint-Martin paroisse Saint-Laurent appelé la gde coquille moyennant 300 l. par an, 6 avril 1634; MC/ET/XIX/407
      bail; Cercelier, Jeanne
    - DIMES de BOEN en Forez § Transport des droits de DIMES de BOEN en Forez moy. 300 Lts, 8 avril 1634; MC/ET/XIX/407
      transport de droits
    - MASPARAULT (Louise de) veuve de Joseph de Coq conseiller secrétaire du roi § Bail durant 3 ans par Louise de MASPARAULT à Denis CORDELLE avocat au Parlement d'un corps de logis situé Vieille rue du Temple moy. 200 L. par an, 8 avril 1634; MC/ET/XIX/407
    - FOURCY (Marie de) Vve d'Antoine RUZE Maréchal de Fr. § Quittance par François DEPRAT bourgeois de Paris ayant l'ordre du sieur de LAUNAY GRANAY b. de Saint-Malo à Marie de FOURCY de la somme de 14350 £. pour le prix du vaisseau appelée SAINT IGNACE consigné au greffe de Saint-Malo pour lad. dame d'Effiat, 8 avril 1634; MC/ET/XIX/407
      quittance; Fourcy, Marie de
    - ANGENNES (Louis d') chevalier seigneur de maintenon en pays Chartrain agé de plus de 25 ans § Constitution de rente par Louis d'ANGENNES; Dépôt de son extrait Baptistaire, 9 avril 1634; MC/ET/XIX/407
      constitution de rente; Angennes, Louis d'
    - EXTRAIT BAPTISTAIRE § de Louis DANGENNES chevalier seigneur de Maintenon daté du 2 décembre 1608, fils de Charles D. et Françoise de SALUERRE sa femme Extrait de la paroisse Sainte-Agnes de Chartres, 9 avril 1634; MC/ET/XIX/407
      Dangennes, Louis
    - JUVISY fief de Frementel § Bail de maison à JUVISY moy. 1000 Lts pour chacune des 9 années, 10 avril 1634; MC/ET/XIX/407
    - AVENEL (Antoine) chargeur de bois en charrette demeurant à la Ex faubin § Testament de Antoine AVENEL, 17 avril 1634; MC/ET/XIX/407
      testament; Avenel, Antoine
    - SAINTE-CLAIRE de LA NATIVITE (couvent) rue des Francs Bourgeois § Contrat de veture au couvent SAINTE-CLAIRE de LA NATIVITE de Geneviève MARESCHAL fille d'Estienne M. conseiller du Roi, élu en l'élection de Paris et Marguerite MENANT sa femme demeurant r. des Prouvaires paroisse Saint-Eustache moy. 1600 Lts; Désistement le 19 juillet 1635, 410, 20 avril 1634; MC/ET/XIX/407
      Sainte-Claire de la nativité, couvent
    - TROTIN (Jean) maître charpentier r. Neuve des Tournelles paroisse Saint-Paul § Quittance par. .. à Marie de FOURCY veuve d'Antoine RUZÉ maréchal de France marquis d'Effiat de la somme de 47900 Lts, 21 avril 1634; MC/ET/XIX/407
      quittance; Trotin, Jean
    - Mise en apprentissage par Guillemette Mullot, veuve de Jean Aubert, maître joueur d'instruments, demeurant rue des Mathurins, de Germain Aubert, âgé de treize ans, pour trois années, chez Jacques Aubert, frère de Germain, maître joueur d'instruments, demeurant rue Tirechappe, qui promet de lui enseigner son art, de le nourrir, de le loger., 24 avril 1634; MC/ET/XIX/407
      Documents du Minutier central concernant l'histoire de la musique (1600-1650), par Madeleine Jurgens, tome II [études XI à XX, 1900 actes], Paris, Archives nationales, 1974, p. 343 (instrument de recherche imprimé dématérialisé, certaines notices sont plus détaillées dans la version intégrale accessible en ligne par la rubrique 'Autres instruments de recherche', voir contexte dans le Plan d’orientation général - Notaires de Paris, guides thématiques du Minutier).
    - MACONNERIE (marché de) § Bail au rabais, devis et marché par lequel Tristan LESPINE maître maçon à Saint- Germain en Laye promet au Roi stipulant pour lui Anne JACQUELIN conseiller du roi Intendant et ordonnateur des bâtiments - en la présence de Jean de DONON Contrôleur des bâtiments de faire les travaux de. .. pour la construction d'une orangerie au château de Saint-Germain EN LAYE moi 8 l. par toise des ouvrages, 24 avril 1634; MC/ET/XIX/407
      bail; devis; marché; Lespine, Tristan; Jacquelin, Anne; Donon, Jean de; maçon
    - LE PREUR (Jehan) marchand laboureur demeurant à Charonne § Testament de Jehan LE PREUR, 25 avril 1634; MC/ET/XIX/407
      testament; Le Preur, Jean
    - THIRIOT (Jehan) architecte ordinaire de bat. du Roi bourgeois de Paris demeurant 5 rue du Temple paroisse Saint-Gervais § Constitution de rentes à. .., 25 avril 1634; MC/ET/XIX/407
      constitution de rente; Thiriot, Jean
    - TARTAISE (Etienne) maître maçon demeurant hors la porte Saint-Antoine § Transport par Robert THIERRY b de P à. .. du droit de marché qui lui fait fait pour divers travaux de construction qui furent conclus avec lui au village de Saint-Antoine-des-Champs, 25 avril 1634; MC/ET/XIX/407
      transport de droits; marché; Tartaise, Etienne
    - BORDEAUX (ferme de) § Accords de succession concernant ferme de BORDEAUX, 29 avril 1634; MC/ET/XIX/407
    - LA PLANCHE (François de) + écuyer sr du Croissant § Remise par Marie - Françoise - Elisabeth D. filles de. .. et Catherine HANNECART son ép. à Lucas VANUFFELE écuyer sr de Vrenelt des droits leur appartenant en la somme de 2400 £. qui est entre le mains de Henry BROM directeur de la M/on/ de Jean VAN UFFELE pour reste de compte de négoce de blé envoyé de France et Hollande à Malte, 30 avril 1634; MC/ET/XIX/407
      La Planche, François de
    - MERCIER QUINCAILLER (apprentissage) § mise en apprentissage durant 3 ans par Henry de FOURCY Président à la Chambre des Comptes de Pierre FIENÉ son domestique âgé de 22 ans fils de Pierre F. demeurant à Plainville près montdidier en Picardie chez Louis ROGER marchand mercier quincailler rue des 3 maries moy. 200 Lts, 1er mai 1634; MC/ET/XIX/407
      contrat d'apprentissage; Fourcy, Henri de
    - CHARON (apprentissage) § Pierre LE TOURNEUR serviteur domestique de M. Chomel conseiller du Roi, ci-devant trésorier des Suisse chez Claude LAMBERT maître Charon quai des Ormes paroisse Saint-Gervais, 1er mai 1634; MC/ET/XIX/407
      contrat d'apprentissage; Le Tourneur, Pierre
    - PONT AUX TRIPPES fg Saint-Marcel § Bail d'une maison sur le PONT AUX TRIPPES, 3 mai 1634; MC/ET/XIX/407
    - BATEAU § Quittance pour fourniture de BATEAU montant à la somme totale de 165 l.ts., 4 mai 1634; MC/ET/XIX/407
    - AVENEL (Anthoine) Chargeur de bois en charrette § Inventaire après décès de Anthoine AVENEL à la requête de Françoise TESTART sa veuve, 5 mai 1634; MC/ET/XIX/407
      inventaire; Avenel, Antoine
    - MARCHANDS de BOIS (communauté des) § Délibération, 6 mai 1634; MC/ET/XIX/407
      Marchands de Bois, communauté des
    - LA PORTE (Charles de) chevalier conseiller du roi en ses Conseils seigneur de la Meilleraye § Déclaration par laquelle Charles de LA PORTE reconnaît ne rien prétendre en la charge de gd maître et réformateur général des mines et minières appartenant à la succession de Marie de FOURCY veuve du maréchal d'Effiat pour laquelle il n'a fait que prêter son nom, 6 mai 1634; MC/ET/XIX/407
      déclaration; La Porte, Charles de
    - MACONNERIE (marché de) § Claude MONNARD juré du Roi en maçonnerie demeurant rue Française, Culture et paroisse Saint-Gervais promet au Roi stipulant pour lui Henri de FOURCY seigneur de Chessy, Président à la Chambre des Comptes Surintendant des bâtiments - Anne JACQUELIN Intendant et ordonnateur des dits bâtiments - en la présence de Jean de DONON conseiller du Roi, Contrôleur de ses bâtiments de faire tous les ouvrages de. .. à Saint-Germain EN LAYE en ses châteaux et dépendances moi 7 l. 10 sols par toise des dits ouvrages, 10 mai 1634; MC/ET/XIX/407
      marché; Monnard, Claude; Fourcy, Henri de; Jacquelin, Anne; Donon, Jean de; maçon
    - MOULIN s/ la 4/e/ arche du pont N.D. § Bail de MOULIN moy. 1400 L. par an, 11 mai 1634; MC/ET/XIX/407
    - FARCY (Roger) maître charpentier bourgeois de Paris r. Neuve Saint-Louis paroisse Saint-Gervais § Vente à .. d'une maison et dépendances situées à VILLENEUVE SUR GRAVOIS rue de Beauregard hors et proche la porte Saint-Denis paroisse N.D. de Bonne Nouvelle moy. 1100 £ts, 15 mai 1634; MC/ET/XIX/407
      acte de vente; Farcy, Roger
    - LE HONGRE (Etienne) maître menuisier r. Darnetal paroisse Saint-N. des Ch. § Quittance par .. à Jacques ROBELIN maître maçon de la somme de 300 £. pour reste des 600 £. convenus pour travaux de menuiserie exécutés en l'église de CHESSY suivant marché du 29 juillet 1633, 15 mai 1634; MC/ET/XIX/407
      quittance; marché; Le Hongre, Etienne
    - PONT AUX TRIPPES au fg Saint-Marcel § Bail de maison sur le PONT AUX TRIPPES, 17 mai 1634; MC/ET/XIX/407
    - HAUTE VANNERIE (rue de la) § Bail durant 6 ans par Leonnard CHAVENAS valet de garde robe du Roi d'une maison rue de la HAUTE VANNERIE moy. 600 L. par an, 18 mai 1634; MC/ET/XIX/407
      bail; Chavenas, Léonard
    - CHARPENTERIE (marché de) § Yon PERRIN maître charpentier r. de Berry au Marais provient à Pierre PARCHER auditeur en la Chambre des Comptes demeurant Quai de la Tournelles, de faire les travaux de. .. pour un corps d'hôtel dépendant des religieuses Sainte-Claire r. des Francs Bourgeois, 18 mai 1634; MC/ET/XIX/407
      marché; Perrin, Yon; charpentier
    - FOURCY (Marie de) Vve d'Antoine Ruzé maréchal de France § Vente à Marie de FOURCY de terres situées à MASSY, 22 mai 1634; MC/ET/XIX/407
      acte de vente; Fourcy, Marie de
    - AVENEL (Jehan) voiturier par mer à Crique boeuf val d'Yport en Caux en Normandie § Déclaration par Jehan AVENEL concernant donation mutuelle entre Antoine A. son frère, en son vivant chargeur de bois en charrette et Françoise TESTARD sa veuve., 22 mai 1634; MC/ET/XIX/407
      déclaration; Avenel, Jean
    - CHARGEUR de BOIS en charette (office de) § Vente par Françoise TESTART veuve d'Antoine AVONEL à Urbin CHARDON facteur de marchand de bois de l'office de CHARGEUR de BOIS en charette dont était pourvu son mari, moy. 4626 Lts, 31 mai 1634; MC/ET/XIX/407
      acte de vente; Chargeur de Bois en Charrette, office de
    - MARTIN de MAUVOY (Daniel) Conseiller et Cy devant trésorier du duc de Guise r. du Roi de Sicile paroisse Saint-Gervais § Bail durant 6 ans par Daniel MARTIN de MAUVOY à Charles de LEVY duc de Vantadour lieut. gen. du Limousin d'une gde maison lui appartenant située rue d'Orléans au Marais devant le couvent des capucins moy 3600 Lts, 1er juin 1634; MC/ET/XIX/407
      bail; Martin de Mauvoy, Daniel
    - FAUVEL (Pierre) charpentier à Saint-Martin du Bec Crespin en Caux § Déclaration par .. concernant don mutuel fait entre Antoine AVENEL en son vivant chargeur de bois en charrette et François TESTARD sa veuve ses oncle et toute, 3 juin 1634; MC/ET/XIX/407
      donation; déclaration; Fauvel, Pierre
    - MARTIN de MAUVOY (Isaac) Secrétaire gen/l/ de la marine de Fr. § Quittance à Isaac MARTIN de MAUVOY concernant la manufacture des marocains façon de Flandre cy devant établie à Lyon, 6 juin 1634; MC/ET/XIX/407
      quittance; Martin de Mauvoy, Isaac
    - AVENEL (famille) § Conventions, 16 juin 1634 - 27 juin 1634; MC/ET/XIX/407
      convention
    - MENUISERIE marché de § Gilles LE ROYER maître menuisier rue Royale paroisse Saint-Paul pour une maison rue Saint-Honoré, 16 juin 1634; MC/ET/XIX/407
      marché; Le Royer, Gilles; menuisier
    - Contrat de mariage entre François Gallyot, marchand de vins, demeurant rue de la Mortellerie, paroisse Saint-Gervais, d'une part, et Marguerite Le Guedois, demeurant rue de la Mortellerie, paroisse Saint-Gervais, fille d'honorable homme Gilles Le Guedois, commis au nettoiement et garde de nuit sur les ports au blé et au vin, demeurant rue de la Mortellerie, paroisse Saint-Gervais et de Anne Harnon, demeurant rue de la Mortellerie, paroisse Saint-Gervais, d'autre part., 18 juin 1634; MC/ET/XIX/407
      contrat de mariage; Mortellerie (rue de la); Gallyot, François; Harnon, Anne; Le Guedois, Gilles; Le Guedois, Marguerite; commis d'administration (Ancien Régime); commerçant
    - LECLERC de LESSEVILLE (Nicolas) conseiller du roi maître ordinaire en sa Chambre des Comptes § Quittance par Nicolas LECLERC de LESSEVILLE à Estienne de BERBIZEY demeurant à Anvers prés Pontoise d'une somme de 13478 Lts, 19 juin 1634; MC/ET/XIX/407
      quittance; Leclerc de Lesseville, Nicolas
    - MACONNERIE (marché de) § Devis et marché par lequel Philibert LE ROY ingénieur et architecte des bâtiments du Roi promet au Roi stipulant pour lui Anne JACQUELIN Intendant et ordonnateur des bat. du Roi en la présence de Jean de DONON Contrôleur des dits bâtiments - de faire les travaux de. .. pour la construction d'une terrasse au château de VERSAILLES moi 9.400 lts, 20 juin 1634; MC/ET/XIX/407
      devis; marché; Le Roy, Philibert; Jacquelin, Anne; Donon, Jean de; maçon
    - BRIE-COMTE-ROBERT § Bail de maison à BRIE-COMTE-ROBERT, 22 juin 1634; MC/ET/XIX/407
    - ZAMET (Jehan Antoine) gentilhomme ordinaire du Roi demeurant r. pavée paroisse Saint-Paul § Quittance par Jehan Antoine ZAMET à Sébastien Z. évêque et duc de Langres de 1500 £. faisant moitié des 3000 £. de pension viagère qui lui est due, 22 juin 1634; MC/ET/XIX/407
      quittance; Zamet, Jehan Antoine
    - RASSYNE (Toussaint) commis du greffe civil du Châtelet de Paris § Donation mutuelle entre Toussaint RASSYNE et Anne BOULLON sa femme, 24 juin 1634; MC/ET/XIX/407
      donation; Rassyne, Toussaint